【裁判字號】    98,簡上,959
【裁判日期】    981224
【裁判案由】    詐欺等
【裁判全文】
臺灣板橋地方法院刑事判決             98年度簡上字第959號
上  訴  人
即  被  告  甲○○
上列上訴人即被告因詐欺案件，不服本院於中華民國98年6 月30
日以98年度簡字第4389號所為之第一審判決（聲請簡易判決處刑
案號：臺灣板橋地方法院檢察署98年度偵字第9735號），提起上
訴，本院管轄之第二審合議庭判決如下：
    主  文
上訴駁回。
    事實及理由
一、本案經本院審理結果，認第一審以上訴人即被告甲○○罪證
    明確，適用刑事訴訟法第449 條第1 項前段、第3 項、刑法
    第30條第1 項前段、第2 項、第339 條第1 項、第320 條第
    1 項、第41條第1 項前段、刑法施行法第1 條之1 第1 項、
    第2 項前段等規定，並審酌被告之素行，兼衡犯罪之動機、
    目的、手段、所得財物價值，及犯罪後之態度等一切情狀，
    各量處有期徒刑2 月、拘役40日，如易科罰金，均以新臺幣
    一千元折算一日，其認事用法均無違誤，量刑亦屬妥適，應
    予維持，並引用第一審刑事簡易判決記載之事實、證據及理
    由（如附件）。
二、被告上訴意旨略以：我在派出所製作之筆錄與事實略有出入
    ，我事實上是將中國信託之帳戶借給我女友，作為薪資轉帳
    之用，之前沒說是因為我們還是同居人，我帳戶為何變警示
    帳戶，我也不清楚，我當時在警局聯絡不到我女友，無法求
    證，我才說是我在使用，為此提起上訴云云。經查：
（一）就竊盜罪之部分：被告於上訴狀並無敘述不服之理由，且
      被告於偵查中就其竊盜之部分已坦承不諱，並據被害人證
      述歷歷在卷，且有臺北縣政府警察局土城分局贓物認領保
      管單在卷足稽，被告之竊盜犯行事證明確。
（二）就幫助詐欺之部分：
      1.被告於警詢、偵查中均供稱：其中國信託商業銀行雙和
        分行（下稱：中國信託雙和分行）之銀行存摺及提款卡
        不見了，沒有借給他人使用、沒有共用、沒賣予他人云
        云，於上訴狀中改稱借女友使用云云，於本院準備程序
        中則供稱：是將帳號給我女友使用，就是臨時跟老闆要
        借錢云云，復又稱：這個帳戶是給我女朋友用來匯保母
        費給社會局，我每月匯新台幣（下同）5 、6 千元給我
        女友來交給社會局云云。被告之供詞前後矛盾，而且不
        合常情，顯難以採信。
      2.再查，中國信託雙和分行帳號000000000000000 號帳戶
        ，為被告於91年3 月8 日所開立，該戶自97年3 月18日
        至98年4 月27日間印鑑無變更紀錄、存摺無掛失補發紀
        錄，而金融卡卻於98年3 月17日辦理掛失補發，又於98
        年3 月19日以電話向該行客服掛失金融卡，未辦理補發
        等情，亦有中國信託商業銀行股份有限公司98年5 月5
        日中信銀字第09822271205850號函及其檢附開戶資料、
        存戶交易明細表在卷可佐。被告亦自承於98年3 月17
        日申請掛失補發提款卡並變更密碼為自己之生日等情（
        見偵查卷第55頁），顯見上開中國信託雙和分行帳戶於
        98年3 月17日尚屬被告自己在使用，應無疑義，其辯稱
        ：交給女友使用，不知如何變成警示帳戶云云，自亦不
        足採信。
      3.又本案被害人丙○○於98年3 月17日19時許經由詐欺集
        團以先前網路上購物有人為疏失，變成分期付款，應查
        詢餘額云云為由，使上開被害人陷於錯誤，並依指示於
        98年3 月17日20時57分許，將30000 元、30000 元、15
        000 元之款項分3 次匯入被告之上開中國信託雙和分行
        帳戶內，旋即遭提領一空之事實，亦據上開被害人於警
        詢時指訴、證述綦詳，並有中國信託自動櫃員機交易明
        細表2 份、中國信託雙和分行之帳號交易明細等文件在
        卷可憑，被害人指訴堪信為真，足見被告之上開帳戶確
        由犯罪集團使用，假藉名義，詐騙被害人將金錢匯入無
        訛。
      4.一般於金融機構或郵局開設存款帳戶暨請領存摺及提款
        卡，係針對個人身分之社會信用而予以資金流通之經濟
        活動，具有強烈之屬人性格，而金融帳戶為個人理財之
        工具，申請開設並無任何特殊之限制，一般民眾皆得以
        存入最低開戶金額之方式在不同金融機構申請數個存款
        帳戶使用，乃眾所週知之事實，亦為被告所應知，是依
        一般人之社會經驗，若遇他人不自行向金融機構申請存
        款帳戶，反向他人蒐集金融帳戶使用，乃甚為怪異之事
        ，衡情，提供帳戶者對於該等帳戶是否係供合法使用，
        絕無不起疑心之理。又以今日社會，利用人頭帳戶供作
        詐欺取財犯罪工具，迭有所聞，亦經傳播媒體廣為報導
        ，被告對此應無不知之理，自可預見向其收受帳戶存摺
        影本及提款卡之真實姓名年籍不詳人士可能利用其所提
        供之金融機構帳戶供作詐騙他人匯入款項之用，藉由將
        所得資金存入後再行領出之過程，以達到隱瞞資金流向
        及避免提款行為人身分曝光之目的，而被告貿然將重要
        且專屬個人之存摺影本及金融卡、密碼交予不詳成年人
        使用，顯有容任該名不詳人士利用其申請開立之銀行帳
        戶作為詐欺取財犯罪工具發生之本意。再觀諸被告之帳
        戶於98年3 月17日當日先存現金300 元，隨即轉帳300
        元僅餘20元，後於同日即密集轉入3500元、30000 元、
        30000 元、15000 元，隨後於同日（記帳日為98年3 月
        18日）遭提領剩520 元，至98年3 月19日復轉出520 元
        ，最後餘0 元等情，亦經本院當庭勘驗帳戶明細無訛（
        見本院卷第70頁反面），而被告於帳戶均無款項後始於
        98年3 月19日以電話向銀行掛失金融卡，亦有上開銀行
        函文足稽，在在足徵被告在不損及自己利益之情形下，
        縱該不詳人士利用其上開帳戶作為詐欺取財犯罪工具，
        亦不違其本意，是其確有幫助他人詐欺取財之不確定故
        意，至為灼然。
（三）綜上所述，本件上訴為無理由，應予駁回。
（四）被告經合法傳喚，無正當理由未於審判期日到庭，爰依刑
      事訴訟法第371 條規定，不待其陳述，由檢察官一造辯論
      而逕行判決，併此敘明。
據上論斷，應依刑事訴訟法第455 條之1 第1 項、第3 項、第36
8 條、第371 條、第373 條，判決如主文。
本案由檢察官乙○○聲請以簡易判決處刑，經檢察官賴建如到庭
執行職務。
中    華    民    國    98    年    12    月    24    日
                  刑事第四庭  審判長法  官  樊季康
                                    法  官  劉元斐
                                    法  官  徐子涵
上列正本證明與原本無異。
不得上訴。
                                    書記官  張桐嘉
中    華    民    國    98    年    12    月    25    日
附錄：本案論罪科刑法條
中華民國刑法第320條
中華民國刑法第339條
（普通詐欺罪）
意圖為自己或第三人不法之所有，以詐術使人將本人或第三人之
物交付者，處5年以下有期徒刑、拘役或科或併科1千元以下罰金
。
以前項方法得財產上不法之利益或使第三人得之者，亦同。


司法院資訊處製作；財團法人民間司法改革基金會備份。
